【裁判字號】    89,親,45
【裁判日期】    891129
【裁判案由】    否認子女
【裁判全文】
臺灣臺中地方法院民事判決  八十九年度親字第四五號
    原        告    丙○○
    被        告    乙○○
    兼法定代理人    甲○○
                            送.
右當事人間否認子女事件，本院判決如左：
    主      文
確認被告乙○○非被告甲○○之婚生女。
訴訟費用由被告負擔。
    事      實
甲、原告方面：
  一、聲明：如主文所示。
  二、陳述：
      原告與被告甲○○本係夫妻，於八十九年二月二十三日協議離婚，嗣原告於八
      十九年七月二十八日生下一女即被告乙○○，又自被告乙○○出生日回溯第一
      百八十一日起至第三百零二日止之受胎期間，係在原告與被告甲○○之婚姻關
      係存續中，依法固推定被告乙○○為原告與被告甲○○之婚生女，惟原告與被
      告甲○○自八十六年二月間起即分居，迄今未曾再同居，是被告乙○○非被告
      甲○○受胎所生，為此依法訴請判決如聲明。
  三、證據：提出出生證明書、戶籍謄本、財團法人中國醫藥學院附設醫院之親子鑑
      定結果及診斷証明書各一紙為證。
乙、被告方面：
  一、聲明：同意原告之請求。
  二、陳述：被告乙○○確非被告甲○○所生之婚生女。
     理      由
一、本件原告主張其與被告甲○○本係夫妻，嗣後於八十九年二月二十三日協議離婚
    ，原告並於八十九年七月廿八日生下一女即被告乙○○︵出生時滿三十九週︶，
    自被告乙○○出生日回溯第一百八十一日起至第三百零二日止之受胎期間，係在
    原告與被告甲○○之婚姻關係存續中，依法推定被告為原告與被告甲○○之婚生
    女等事實，業據其提出戶籍謄本、出生證明書等件為憑，自堪信為真實。又原告
    主張其與被告甲○○自八十六年二月間起即分居，迄今未曾再同居，被告乙○○
    非自被告甲○○受胎所生乙節，經查被告甲○○與被告乙○○經ｄｎａ比對，認
    其二人血緣標記不吻合，可排除其親子關係，此有原告提出財團法人中國醫藥學
    院附設醫院之親子鑑定結果及診斷証明書各一紙附卷可稽，是被告乙○○非原告
    自被告甲○○受胎所生，堪予認定。
二、按民法第一千零六十三條第一項推定之婚生子女，如夫妻之一方能證明妻非自夫
    受胎者，得於知悉子女出生之日起，一年內提起否認之訴，同條第二項定有明文
    。查原告受胎生下被告乙○○，自被告乙○○出生日回溯第一百八十一日起至第
    三百零二日止之受胎期間，係在原告與被告甲○○之婚姻關係存續中，則依法自
    應推定被告乙○○為原告與被告甲○○之婚生女，然如前所述，被告乙○○非原
    告自被告甲○○受胎所生，準此，原告於知悉被告乙○○出生之日起一年內提起
    本件訴訟，於法洵屬有據，應予准許。
三、據上論結，本件原告之訴為有理由，依民事訴訟法第七十八條、第八十五條第一
    項前段，判決如主文。
中      華      民      國    八十九    年    十一      月    二十九    日
                              臺灣臺中地方法院家民事法庭
                                        法      官
右為正本係照原本作成
如對本判決上訴須於判決送達後廿日內向本院提出上訴狀
中      華      民      國    八十九    年    十一    月      二十九    日
~B法院書記官  蕭芳媚


司法院資訊處製作；財團法人民間司法改革基金會備份。
